---
output:
  pdf_document:
    latex_engine: xelatex
    fig_crop: no
    number_sections: yes
  html_document:
    df_print: paged
  word_document: default
fontsize: 11pt
indent: true
documentclass: article
geometry: margin=2cm 
header-includes:
- \usepackage[brazil, portuguese]{babel}
- \usepackage[fixlanguage]{babelbib}
- \usepackage{longtable}
- \usepackage{booktabs}
- \usepackage{indentfirst}
- \usepackage{float}
- \restylefloat{table}
- \usepackage{graphicx}
- \usepackage[utf8]{inputenc}
- \usepackage{makecell}
- \usepackage{placeins}
- \floatplacement{figure}{H}
- \renewcommand{\figurename}{Figura}
- \renewcommand{\tablename}{Tabela}
- \renewcommand{\listfigurename}{Lista de Figuras}
- \renewcommand{\listtablename}{Lista de Tabelas}
- \renewcommand{\contentsname}{Sumário}
- \usepackage{caption}
- \captionsetup[figure]{font=scriptsize}
- \captionsetup[table]{font=scriptsize}
- \usepackage[square,sort]{natbib}
---

```{r setup, include=FALSE}
knitr::opts_chunk$set(
  echo = FALSE, 
  message = FALSE, 
  warning = FALSE,
  cache = FALSE,
  fig.align = "center", fig.pos = "H", fig.height = 3, fig.width = 5
  )
options(
  digits = 3, 
  OutDec = ",", 
  digits = 3, scipen = 4, 
  xtable.comment = FALSE
  )
```

```{r lib}
#Pacotes utilizados

```


\begin{center}

\thispagestyle{empty}

\vspace*{-1.5cm}
\hspace*{-0.1cm} {\rule[-1ex]{16cm}{0.01cm}}
\begin{center}
\hspace{-1cm}
\begin{minipage}[s]{2cm}
\includegraphics[width=2.4cm]{unicamp.jpg}
\end{minipage}
\begin{minipage}[s]{11cm}
{\begin{center} {\LARGE Universidade Estadual de Campinas}\\ \vspace{0.2 cm}
{Instituto de Matemática, Estatística e Computação Científica }\\ \vspace{0.1 cm}
{Departamento de Estatística}\\
\end{center}}
\end{minipage}\begin{minipage}[s]{1 cm}
\includegraphics[width=2.0 cm]{imecc.png}
\end{minipage}
\end{center}

\vspace{3.3 cm}

\Large{\textbf{ME712/ME812 - Consultoria Estatística}}\\
\Large{\textbf{Relatório Final}}

\vspace{3.3 cm}

\Large{\textbf{ANÁLISE DA INCLUSÃO E MOBILIDADE SOCIAL DOS EGRESSOS DAS LICENCIATURAS DA UNICAMP}}

\vspace{3.6 cm}


\large{\bf{Grupo:}}\\ 
\large{Nome \\
Hellen Mayra Ribeiro Freitas 236482 \\ 
Nome \\ 
Nome}\\[0.2cm] 
\large{\bf{Orientadora:}} \large{Prof. Dra. Larissa Ávila Matos} 




\vspace{3.6 cm}

{\small{CAMPINAS}}\\ {\small{2022}}

\hspace*{-0.1cm} {\rule[-1ex]{16cm}{0.01cm}}
\end{center}



# Introdução


# Banco de Dados


# Análise Descritiva


# Referências


# Apêndice
